【裁判字號】    97,簡上,16
【裁判日期】    970516
【裁判案由】    違反電信法等
【裁判全文】
臺灣苗栗地方法院刑事判決              97年度簡上字第16號
上  訴  人
即  被  告  甲○○
            乙○○
                      巷99弄.
上列上訴人即被告因違反電信法等案件，不服本院苗栗簡易庭96
年度苗簡字第1015號，中華民國96年12月4 日第一審簡易判決（
聲請簡易判決處刑案號：臺灣苗栗地方法院檢察署96年度偵字第
4930號），提起上訴，本院管轄之第二審合議庭判決如下：
    主  文
上訴均駁回。
乙○○緩刑貳年，並向公庫支付新臺幣萬元，支付方式為：自
民國97年9 月起，按月於每月月底前支付新臺幣壹萬元。
    犯罪事實及理由
一、本案經本院審理結果，認第一審判決認事用法及量刑均無不
    當，應予維持，並引用第一審判決書記載之事實、證據及理
    由（如附件）。
二、上訴意旨略以：被告2 人經濟狀況甚差，對於原判決易科罰
    金所需繳納之金額恐無力負擔，且被告2 人均無前科，犯後
    態度良好、坦承犯行，經此偵審程序，信無再犯之虞，為此
    提起上訴，請求從輕量刑並諭知緩刑等語。
三、按量刑輕重，係屬事實審法院得依職權自由裁量之事項，苟
    已斟酌刑法第57條各款所列情狀而未逾越法定刑度，不得遽
    指為違法。又在同一犯罪事實與情節，如別無其他加重或減
    輕之原因，下級審法院量定之刑，亦無過重或失輕之不當情
    形，則上級審法院對下級審法院之職權行使，原則上應予尊
    重（最高法院72年台上字第6696號判例、85年度台上字第24
    46號判決意旨參照）。經查，原審詳為審酌被告甲○○之犯
    罪動機、手段、目的、其所為影響電信主管機關，對於廣播
    電信發送之管理及對合法無線電波使用者造成妨害，及被告
    乙○○頂替違反電信法之犯人，為其隱避犯行，有害偵審機
    關對於真正人犯偵查審理之正確性等刑法第57條各款所列情
    狀，而量處被告甲○○拘役40日，併科罰金新臺幣（下同）
    15萬元，量處被告乙○○拘役30日，並分別諭知拘役易科罰
    金及罰金易服勞役之折算標準，其量刑要無違法可言，前開
    所宣告之刑與被告2 人犯罪情節及犯後態度相衡，亦難謂有
    過重之不當情形，揆諸前揭說明，本院對原審之職權行使，
    自當予以尊重；又被告甲○○所提出臺灣南投地方法院96年
    度投刑簡字第49號、臺灣臺中地方法院91年度易字第809 號
    等判決（見本院卷第27至29、50至52頁），認定之犯罪事實
    均謂行為人未經核准擅自使用無線電頻率之行為「未干擾無
    線電波之合法使用」，論罪之法條則分別為電信法第58條第
    2 項及修正前電信法第58條第3 項，其法定刑皆為「拘役或
    科或併科新臺幣20萬元以下罰金」，與本案被告甲○○所為
    已「致干擾無線電波之合法使用」，觸犯法定刑「2 年以下
    有期徒刑、拘役或科或併科新臺幣60萬元以下罰金」之電信
    法第58條第3 項罪名之情形並不相同，自不得比附援引，作
    為指摘原審量刑職權行使之依據；至於被告2 人之經濟狀況
    能否負擔所處拘役如易科罰金所需繳納之金額，顯非法院量
    刑時應加以審酌之事項，被告2 人執此提起上訴，亦非可採
    。綜上說明，被告2 人之上訴，均無理由，自應予以駁回。
四、查被告乙○○未曾因故意犯罪受有期徒刑以上刑之宣告（參
    本院卷附臺灣高等法院被告前案紀錄表），其因一時失慮為
    被告甲○○頂替犯行，犯後於偵查中即坦承不諱，經此偵查
    、審理程序及科刑之教訓，當知警惕而無再犯之虞，又家中
    尚有年僅10歲、8 歲、2 歲之幼年子女需其照顧（參本院卷
    附乙○○全戶戶籍資料），考量上述情形，本院認第一審判
    決所宣告之刑以暫不執行為適當，爰併予宣告緩刑2 年，並
    斟酌其犯後態度及資力，命其依主文所示方式向公庫支付3
    萬元，以資警惕。而被告甲○○因另犯違反電信法案件，甫
    經本院於97年2 月11日以97年度苗簡字第57號判處有期徒刑
    3 月、併科罰金20萬元（見本院卷第11-1、17頁），既於判
    決前曾因故意犯罪受有期徒刑以上刑之宣告，顯然不符緩刑
    要件，本院無從依其所請為緩刑之宣告，附此指明。
五、據上論斷，應依刑事訴訟法第455 條之1 第1 項、第3 項、
    第364 條、第368 條、第373 條、刑法第74條第1 項第1 款
    、第2 項第4 款，判決如主文。
本案經檢察官洪清秀到庭執行職務。
中    華    民    國    97    年    5     月    16    日
                  刑事第一庭  審判長法  官  劉興浪
                                    法  官  蔡志宏
                                    法  官  羅貞元
以上正本證明與原本無異。
不得上訴。
                                    書記官  盧俊良
中    華    民    國    97    年    5     月    16    日
附錄本件論罪科刑法條：
電信法第58條第2 項、第3 項
違反第48條第1 項規定，未經核准擅自使用或變更無線電頻率者
，處拘役或科或併科新臺幣20萬元以下罰金。
犯前項之罪，因而致干擾無線電波之合法使用者，處2 年以下有
期徒刑、拘役或科或併科新臺幣60萬元以下罰金。
中華民國刑法第164條
（藏匿人犯或使之隱避、頂替罪）
藏匿犯人或依法逮捕拘禁之脫逃人或使之隱避者，處2 年以下有
期徒刑、拘役或5 百元以下罰金。
意圖犯前項之罪而頂替者，亦同。


司法院資訊處製作；財團法人民間司法改革基金會備份。
